臺灣桃園地方法院刑事裁定　　　　　　100年度聲字第2858號
聲　請　人　臺灣桃園地方法院檢察署檢察官
被　　　告　甯貴芬
上列聲請人因聲請沒收案件（100 年度聲沒字第442 號），本院
裁定如下：
    主  文
扣案如附表所示之物，均沒收銷燬之。
    理  由
一、按查獲之第一、二級毒品，不問屬於犯人與否，應沒收銷燬
    之，且違禁物得單獨宣告沒收，若案件未起訴者，應由檢察
    官聲請法院以裁定沒收之，此為毒品危害防制條例第18條第
    1 項前段，刑法第40條第2 項所明定，並經司法院18年院字
    第67號著有解釋。
二、本件聲請意旨略以：被告甯貴芬基於施用第一級、第二級毒
    品之犯意，於民國96年5 月22日晚間11時許，在桃園縣新屋
    鄉某不詳公共廁所內，分別施用第一級毒品海洛因及第二級
    毒品安非他命各1 次，嗣於96年5 月24日凌晨3 時許，為警
    在桃園縣中壢市○○路與復興路口處前查獲，並扣得如附表
    編號1 所示之物；復基於施用第一級、第二級毒品之犯意，
    於96年7 月1 日下午2 時許為警採尿時回溯26小時、96小時
    內之某一時點，在台灣地區某地，分別施用第一級毒品海洛
    因、第二級毒品甲基安非他命各1 次，嗣96年7 月1 日晚間
    7 時許，在桃園縣中壢市○○路239 號3 樓C 室，為警查獲
    並扣得如附表編號2 、3 所示之物；復基於施用第一級、第
    二級毒品之犯意，於96年8 月3 日下午1 時50分許為警採尿
    時回溯26小時、96小時內之某一時點，在台灣地區某地，施
    用第一級毒品海洛因、第二級毒品甲基安非他命各1 次，嗣
    於96年8 月3 日中午12時45分許，在桃園縣中壢市○○路與
    永福路口為警攔檢並扣得如附表編號4 、5 所示之物；又基
    於施用第二級毒品之犯意，於96年12月25日上午7 時許為警
    採尿時回溯26小時、96小時內之某一時點，在台灣地區某地
    ，施用第一級毒品海洛因、第二級毒品甲基安非他命各1 次
    ，嗣於96年12月25日下午5 時許，在桃園縣中壢市○○路○
    段437 巷11號伯爵賓館608 室，為警臨檢並扣得如附表編號
    6 所示之物；再基於施用第二級毒品之犯意，於97年1 月16
    日上午5 時10分許為警採尿時回溯26小時、96小時內之某一
    時點，在台灣地區某地，施用第一級毒品海洛因、第二級毒
    品甲基安非他命各1 次，嗣於97年1 月16日凌晨1 時30分許
    ，在桃園縣桃園市○○路48巷5 號歐帝賓館307 號房，為警
    查獲並扣得如附表編號7 、8 、9 所示之物。而被告後因施
    用毒品之犯行，經臺灣桃園地方法院以96年度毒聲字第1080
    號裁定送勒戒處所觀察、勒戒後，認有繼續施用之傾向，復
    經臺灣桃園地方法院以97年度毒聲字第497 號裁定令入戒治
    處所強制戒治，經臺灣桃園女子戒治所認戒治處遇成效評定
    合格，而無繼續進行強制戒治之必要，經臺灣桃園地方法院
    檢察署檢察官以98年度戒毒偵字第95號為不起訴處分，而扣
    得如附表所示之毒品，係屬違禁物，爰聲請裁定沒收銷燬之
    等語。
三、經查，被告因施用毒品案件，經本院以96年度毒聲字第1080
    號裁定送觀察、勒戒後，認有繼續施用毒品之傾向，本院復
    以97年度毒聲字第497 號裁定令入戒治處所強制戒治，嗣經
    臺灣桃園女子戒治所認戒治處遇成效評定合格，於98年3 月
    20日釋放出所，由聲請人以98年度戒毒偵字第95號為不起訴
    處分確定在案，此經本院核閱全案卷證無訛，並有不起訴處
    分書1 份在卷足憑。至前述案件中扣案如附表所示之物，分
    別經臺灣檢驗科技股份有限公司、法務部調查局濫用藥物實
    驗室與憲兵司令部刑事鑑識中心鑑定結果，檢出第一級毒品
    海洛因、第二級毒品甲基安非他命與第二級毒品大麻之成分
    ，此有如附表所示鑑定書各1 份在卷可稽。經核上開卷內之
    扣押物品清單及鑑定通知書後，認與上開規定並無不合，聲
    請人之聲請應予准許。
四、依刑事訴訟法第220 條，毒品危害防制條例第18條第1 項前
    段，刑法第11條、第40條第2 項，裁定如主文。
中    華    民    國   100    年    8     月    23    日
                  刑事第七庭    法  官  廣于霙
以上正本證明與原本無異。
如不服本裁定，應於裁定送達後5 日內向本院提出抗告狀。
                                書記官  劉寶霞
中    華    民    國   100    年    8     月    25    日
附表：
┌──┬───────┬──────────┬──────────┐
│編號│  名      稱  │     重      量     │   備     註        │
├──┼───────┼──────────┼──────────┤
│ 1  │第一級毒品海洛│淨重0.22公克，因鑑驗│包裝之塑膠袋與所包裝│
│    │因1包         │使用0.020 公克，餘重│之海洛因於物理外觀上│
│    │              │0.2公克。           │二者已附合為一體而難│
│    │              │                    │以析離；鑑驗用罄，已│
│    │              │                    │不存在，自不得宣告沒│
│    │              │                    │收銷燬。            │
│    │              │                    ├──────────┤
│    │              │                    │臺灣檢驗科技股份有限│
│    │              │                    │公司96年7 月3 日出具│
│    │              │                    │CH/2007/60861 號濫用│
│    │              │                    │藥物檢驗報告        │
├──┼───────┼──────────┼──────────┤
│ 2  │第二級毒品甲基│淨重0.3 公克，因鑑驗│包裝之塑膠袋與所包裝│
│    │安非他命1包   │使用0.012公克，餘重 │之甲基安非他命於物理│
│    │              │0.288 公克。        │外觀上二者已附合為一│
│    │              │                    │體而難以析離；鑑驗用│
│    │              │                    │罄，已不存在，自不得│
│    │              │                    │宣告沒收銷燬。      │
│    │              │                    ├──────────┤
│    │              │                    │臺灣檢驗科技股份有限│
│    │              │                    │公司96年7 月24日出具│
│    │              │                    │CH/2007/70687 號濫用│
│    │              │                    │藥物檢驗報告        │
├──┼───────┼──────────┼──────────┤
│ 3  │第二級毒品大麻│淨重0.1 公克，因鑑驗│包裝之塑膠袋與所包裝│
│    │1包           │使用0.020公克，餘重 │之大麻於物理外觀上二│
│    │              │0.08 公克。         │者已附合為一體而難以│
│    │              │                    │析離；鑑驗用罄，已不│
│    │              │                    │存在，自不得宣告沒收│
│    │              │                    │銷燬。              │
│    │              │                    ├──────────┤
│    │              │                    │臺灣檢驗科技股份有限│
│    │              │                    │公司96年7 月24日出具│
│    │              │                    │CH/2007/70688 號濫用│
│    │              │                    │藥物檢驗報告        │
├──┼───────┼──────────┼──────────┤
│ 4  │第一級毒品海洛│淨重0.2 公克，因鑑驗│包裝之塑膠袋與所包裝│
│    │因1包         │使用0.020 公克，餘重│之海洛因於物理外觀上│
│    │              │0.18公克。          │二者已附合為一體而難│
│    │              │                    │以析離；鑑驗用罄，已│
│    │              │                    │不存在，自不得宣告沒│
│    │              │                    │收銷燬。            │
│    │              │                    ├──────────┤
│    │              │                    │臺灣檢驗科技股份有限│
│    │              │                    │公司96年9 月5 日出具│
│    │              │                    │CH/2007/81754 號濫用│
│    │              │                    │藥物檢驗報告        │
├──┼───────┼──────────┼──────────┤
│ 5  │第二級毒品甲基│淨重0.3 公克，因鑑驗│包裝之塑膠袋與所包裝│
│    │安非他命1包   │使用0.015 公克，餘重│之甲基安非他命於物理│
│    │              │0.285 公克。        │外觀上二者已附合為一│
│    │              │                    │體而難以析離；鑑驗用│
│    │              │                    │罄，已不存在，自不得│
│    │              │                    │宣告沒收銷燬。      │
│    │              │                    ├──────────┤
│    │              │                    │臺灣檢驗科技股份有限│
│    │              │                    │公司96年9 月5 日出具│
│    │              │                    │CH/2007/81755 號濫用│
│    │              │                    │藥物檢驗報告        │
├──┼───────┼──────────┼──────────┤
│ 6  │第一級毒品海洛│淨重0.3 公克，因鑑驗│包裝之塑膠袋與所包裝│
│    │英1包         │使用0.025 公克，餘重│之海洛英於物理外觀上│
│    │              │0.275 公克。        │二者已附合為一體而難│
│    │              │                    │以析離；鑑驗用罄，已│
│    │              │                    │不存在，自不得宣告沒│
│    │              │                    │收銷燬。            │
│    │              │                    ├──────────┤
│    │              │                    │臺灣檢驗科技股份有限│
│    │              │                    │公司97年1 月15日出具│
│    │              │                    │CH/2008/10105 號濫用│
│    │              │                    │藥物檢驗報告        │
├──┼───────┼──────────┼──────────┤
│ 7  │第一級毒品海洛│合計淨重11.76 公克（│包裝之塑膠袋與所包裝│
│    │英8包         │空包裝總重1.96公克）│之海洛英於物理外觀上│
│    │              │，純度43.90 ％，純質│二者已附合為一體而難│
│    │              │淨重5.16公克。      │以析離；鑑驗用罄，已│
│    │              │                    │不存在，自不得宣告沒│
│    │              │                    │收銷燬。            │
│    │              │                    ├──────────┤
│    │              │                    │法務部調查局濫用藥物│
│    │              │                    │實驗室97年4 月28日出│
│    │              │                    │具調科壹字第09723021│
│    │              │                    │100 號鑑定書        │
├──┼───────┼──────────┼──────────┤
│ 8  │第一級毒品海洛│淨重3.78公克（空包裝│包裝之塑膠袋與所包裝│
│    │英1包         │重0.38公克），純度  │之海洛英於物理外觀上│
│    │              │1.21％，純質淨重0.05│二者已附合為一體而難│
│    │              │公克。              │以析離；鑑驗用罄，已│
│    │              │                    │不存在，自不得宣告沒│
│    │              │                    │收銷燬。            │
│    │              │                    ├──────────┤
│    │              │                    │法務部調查局濫用藥物│
│    │              │                    │實驗室97年4 月28日出│
│    │              │                    │具調科壹字第09723021│
│    │              │                    │100 號鑑定書        │
├──┼───────┼──────────┼──────────┤
│ 9  │第二級毒品甲基│淨重1.2020公克，因鑑│包裝之塑膠袋與所包裝│
│    │安非他命3包   │驗使用0.1129公克，餘│之甲基安非他命於物理│
│    │              │1.0891公克。        │外觀上二者已附合為一│
│    │              │                    │體而難以析離；鑑驗用│
│    │              │                    │罄，已不存在，自不得│
│    │              │                    │宣告沒收銷燬。      │
│    │              │                    ├──────────┤
│    │              │                    │憲兵司令部刑事鑑識中│
│    │              │                    │心99年1 月8 日出具憲│
│    │              │                    │直刑鑑字第0990000052│
│    │              │                    │號鑑定書            │
└──┴───────┴──────────┴──────────┘